【裁判字號】    98,交簡上,176
【裁判日期】    981106
【裁判案由】    過失傷害
【裁判全文】
臺灣臺北地方法院刑事判決           98年度交簡上字第176號
上  訴  人
即  被  告  甲○○
上列上訴人即被告因過失傷害案件，不服本院臺北簡易庭於98年
7月9日所為98年度北交簡字第727 號第一審刑事簡易判決（聲請
簡易判決處刑案號：98年度偵字第8572號），提起上訴，本院管
轄之第二審合議庭判決如下：
    主      文
上訴駁回。
    事實及理由
一、本件經審理結果，認為原審以被告甲○○犯刑法第284條第2
    項前段之業務過失傷害罪，而判處有期徒刑5 月，並諭知易
    科罰金之折算標準為以新臺幣（下同）1千元折算1日，於認
    事用法及量刑均無不當，應予維持，並引用原審判決書記載
    之事實、證據及理由（如附件）。
二、被告上訴意旨略以：被告於本件車禍事故發生後，曾多次欲
    探視告訴人乙○○未果，經撥打電話聯繫告訴人亦無人接聽
    ，並已聲請由臺北市中山區調解委員會（下稱中山調解委員
    會）調解中，被告有積極和解誠意，請求從輕量刑。
三、經查，質之告訴人於本院審理時陳稱伊與被告在中山調解委
    員會調解時，伊不同意被告所提分期賠償之方式，因雙方意
    見不一致，致未能成立調解，伊不願意與被告和解等語，足
    見被告尚未與告訴人達成和解，告訴人亦不願再與被告洽談
    和解事宜甚明。按量刑之輕重，係事實審法院得依職權自由
    裁量之事項，茍已斟酌刑法第57條各款所列情狀而未逾越法
    定刑度，則不得遽指為違法；又刑罰之量定屬法院自由裁量
    之職權行使，但仍應審酌刑法第57條所列各款事由及一切情
    狀，為酌量輕重之標準，並非漫無限制，在同一犯罪事實與
    情節，如別無其他加重或減輕之原因，下級法院量定之刑，
    亦無過重或失輕之不當情形，則上級法院對於下級法院之職
    權行使，原則上應予尊重（最高法院72年台上字第6696號判
    例意旨參照）。本件被告尚未與告訴人達成和解，告訴人亦
    表明不願與被告和解等情，業如前述，故此等作為量刑之事
    由，業經原審審酌，是原審斟酌被告犯罪之動機、目的、手
    段、素行、工作狀況、智識程度、告訴人之傷害嚴重及被告
    前因過失致人於死罪，經法院判處罪刑確定，又為本件業務
    過失傷害犯行，且犯後未與告訴人達成和解，告訴人亦表示
    不願與被告和解等一切情狀，量處被告有期徒刑5 月，並諭
    知易科罰金之折算標準為以1千元折算1日，並未逾越法律規
    定之範圍，量刑亦稱妥適。
四、綜上所述，原審就事實之認定理由及量刑之斟酌事項已一一
    敘明，而量處被告有期徒刑5 月，並諭知易科罰金之折算標
    準，其認事用法尚無違誤，量刑亦屬妥適。從而，被告上訴
    意旨以其有積極與告訴人和解誠意，而請求從輕量刑，為無
    理由，應予駁回。
據上論斷，應依刑事訴訟法第455條之1第1項、第3項、第368 條
、第373條，判決如主文。
本案經檢察官郭昭吟到庭執行職務
中    華    民    國    98    年    11    月    6     日
                  刑事第十八庭 審判長法  官   游士珺
                                     法  官   林芳華
                                     法  官   彭慶文
上正本證明與原本無異。
不得上訴。
                                     書記官   鄭伊芸
中    華    民    國    98    年    11    月    6     日
附件：97年度北交簡字第727號刑事簡易判決


司法院資訊處製作；財團法人民間司法改革基金會備份。
